【裁判字號】    98,訴,1966
【裁判日期】    980715
【裁判案由】    毒品危害防制條例
【裁判全文】
臺灣臺中地方法院刑事判決              98年度訴字第1966號
公  訴  人  臺灣臺中地方法院檢察署檢察官
被      告  乙○○
上列被告因違反毒品危害防制條例案件案件，經檢察官提起公訴
（98年度毒偵字第1839號），被告於準備程序中就被訴事實為有
罪之陳述，由本院合議庭裁定由受命法官獨任以簡式審判程序判
決如下：
    主    文
乙○○施用第一級毒品，累犯，處有期徒刑壹年。
    犯罪事實及理由
一、犯罪事實：
(一)、乙○○於民國90年間，因施用毒品案件，經本院以90年度毒
    聲字第2604號裁定送臺灣臺中看守所附設勒戒處所施以觀察
    、勒戒後，經評定有繼續施用毒品之傾向，經臺灣臺中地方
    法院檢察署檢察官聲請強制戒治並提起公訴，刑責部分，經
    本院以90年度易字第2732號判處有期徒刑5 月確定；強制戒
    治部分，經本院裁定送戒治處所施以強制戒治，於91年6 月
    25日戒治執行完畢出所。又於93年間，因施用毒品案件，經
    臺灣彰化地方法院以93年度易字第965 號判處有期徒刑5 月
    確定。復於95年間，因施用毒品案件，經本院以95年度訴字
    第2602號、96年度訴字第371 號分別判處應執行有期徒刑1
    年、10月確定。上開95年間施用毒品2 案，因符合中華民國
    96年罪犯減刑條例要件，經減刑為應執行有期徒刑6 月、5
    月確定，於96年12月15日縮刑期滿執行完畢。
(二)、詎乙○○猶不知悔改，復基於施用第一級毒品海洛因之犯意
    ，於98年3 月30日某時許，在臺中市○區○○路臺中公園之
    廁所內，以將海洛因粉末摻水置入針筒注射血管之方式，施
    用海洛因1 次。嗣於98年4 月1 日17時許，為警在臺中市○
    區○○路與文武接口，見乙○○形跡可疑上前盤查，並徵其
    同意採集其尿液送驗，結果呈嗎啡陽性反應，始悉上情。
二、前開犯罪事實，有下列證據可證：
(一)、中山醫學大學附設醫院檢驗科藥物檢測中心尿液檢驗報告1
    份（警卷第7 頁）、臺中市警察局第二分局委託鑑驗代號與
    真實姓名對照表（警卷第9 頁）
(二)、臺灣高等法院被告前案紀錄表1份。
(三)、被告乙○○於警詢、本院準備程序及審理中之自白。
三、被告乙○○於90年間，因施用毒品案件，經本院以90年度毒
    聲字第2604號裁定送臺灣臺中看守所附設勒戒處所施以觀察
    、勒戒後，經評定有繼續施用毒品之傾向，經臺灣臺中地方
    法院檢察署檢察官聲請強制戒治並提起公訴，刑責部分，經
    本院以90年度易字第2732號判處有期徒刑5 月確定；強制戒
    治部分，經本院裁定送戒治處所施以強制戒治，於91年6 月
    25日戒治執行完畢出所。又於93年間，因施用毒品案件，經
    臺灣彰化地方法院以93年度易字第965 號判處有期徒刑5 月
    確定。復於95年間，因施用毒品案件，經本院以95年度訴字
    第2602號、96年度訴字第371號分別判處應執行有期徒刑1年
    、10月確定。上開95年間施用毒品2案，因符合中華民國96
    年罪犯減刑條例要件，經減刑為應執行有期徒刑6月、5月確
    定，於96年12月15日縮刑期滿執行完畢之事實，有臺灣臺中
    地方法院檢察署刑案資料查註紀錄表、臺灣高等法院被告前
    案紀錄表在卷足憑。而被告前揭強制戒治執行完畢後迄本件
    行為時，雖已經滿5年，惟毒品危害防制條例於92年7月9日
    修正公布，自93年1月9日施行，其中第20條、第23條將施用
    毒品之刑事處遇程序，區分為「初犯」及「5 年內再犯」、
    「5年後再犯」，依其立法理由之說明：「初犯」，經觀察
    、勒戒或強制戒治後，應為不起訴處分或不付審理之裁定，
    經觀察、勒戒或強制戒治執行完畢釋放後，「5年內再犯」
    者，因其再犯率甚高，原實施之觀察、勒戒及強制戒治既已
    無法收其實效，爰依法追訴或裁定交付審理，至於經觀察、
    勒戒或強制戒治執行完畢釋放後，「5年後再犯」者，前所
    實施之觀察、勒戒或強制戒治已足以遮斷其施用毒品之毒癮
    ，為期自新及協助其斷除毒癮，仍適用「初犯」規定，先經
    觀察、勒戒或強制戒治之程序，從而依修正後之規定，僅限
    於「初犯」及「5年後再犯」二種情形，始應先經觀察、勒
    戒或強制戒治程序，倘被告於5年內已再犯，經依法追訴處
    罰，縱其第3次（或第3次以上）再度施用毒品之時間，在初
    犯經觀察、勒戒或強制戒治執行完畢釋放5年以後，已不合
    於「5年後再犯」之規定，且因已於「5年內再犯」，顯見其
    再犯率甚高，原實施觀察、勒戒或強制戒治，已無法收其實
    效，即應依該條例第10條處罰（參最高法院95年5月9日95年
    第七次刑事庭會議決議）。是本件事證已明，被告施用第一
    級毒品之犯行足堪認定。
四、應適用法條：刑事訴訟法第273條之1第1項、第299條第1項
    前段、第310條之2、第454條第1項，毒品危害防制條例第10
    條第1項，刑法第11條前段、第47條第1項，判決如主文。
本案經檢察官甲○○到庭執行職務。
中    華    民    國    98    年     7    月    15    日
               刑事第十庭       法  官  柯雅惠
上正本證明與原本無異。
如不服本判決，應於收受送達後10日內向本院提出上訴書狀（應
敘述具體理由並附繕本）。
上訴書狀如未敘述理由，應於上訴期間屆滿後20日內補提理由書
於本院。
                                書記官  鄭淑英
中    華    民    國    98    年     7    月    15    日
附錄論罪科刑法條
毒品危害防制條例第10條
施用第一級毒品者，處6月以上5年以下有期徒刑。
施用第二級毒品者，處3年以下有期徒刑。


司法院資訊處製作；財團法人民間司法改革基金會備份。
